臺灣臺中地方法院刑事判決
109年度訴字第307號
公  訴  人  臺灣臺中地方檢察署檢察官
被      告  劉任鎧



                    （另案於法務部○○○○○○○○○○○執行中）
            廖献義




選任辯護人  江燕鴻律師            
            張績寶律師
            楊孝文律師
            徐祐偉律師（業已解除委任）
            陳彥价律師（業已解除委任）
被      告  何彥篁



選任辯護人  高進棖律師
            鐘為盛律師（業已解除委任）            
被      告  徐子揚


                    （另案於法務部○○○○○○○○○○○執行中）
上列被告等因詐欺等案件，經檢察官提起公訴（106年度少連偵
字第213號、108年度少連偵字第24號），本院判決如下：
    主    文
一、Ｈ○○犯如附表一所示之罪，均累犯，各處如附表一所示之刑
    及沒收。應執行有期徒刑壹年伍月。
二、Ｇ○○犯如附表二至五所示之罪，各處如附表二至五所示之刑
    及沒收。應執行有期徒刑肆年陸月。
三、丙○○犯如附表四所示之罪，處如附表四所示之刑及沒收。應
    執行有期徒刑壹年肆月。
四、寅○○犯如附表六至七所示之罪，各處如附表六至七所示之刑
    及沒收。應執行有期徒刑壹年陸月。
    事    實
一、Ｈ○○基於參與犯罪組織之犯意，自民國106年5月間某日起，
    透過某真實姓名年籍不詳綽號「阿日」之成年男子招募，參
    與某真實姓名年籍不詳而BBM通訊軟體暱稱為「阿豪」之成
    年男子所屬，以實施詐術為手段，所組成具有持續性及牟利
    性之有結構性詐欺組織，由該詐欺集團不詳成員先以不詳方
    式取得人頭帳戶金融卡及密碼後交予Ｈ○○，Ｈ○○再依指示負責
    提領詐欺贓款。嗣其等共同意圖為自己不法之所有，基於三
    人以上共同詐欺取財、一般洗錢之犯意聯絡，先由該詐欺集
    團成員於附表一所示時間、方式，對附表一所示被害人施用
    詐術，致其等均陷於錯誤，於附表一所示匯款時間，匯款至
    附表一所示人頭帳戶，再由詐欺集團成員將該等人頭帳戶金
    融卡交予Ｈ○○，由Ｈ○○於附表一所示之提款時間、地點，提領
    該等人頭帳戶內之詐欺贓款，旋將提領之詐欺贓款交予「阿
    豪」或其他詐欺集團成員，以掩飾詐欺犯罪所得之來源及去
    向，而Ｈ○○因此獲有提領款項1％之報酬。
二、Ｇ○○（所涉違反組織犯罪防制條例部分，不在本案審理範圍
    ）與張○昊（行為時為少年，所涉非行另由本院少年法庭處
    理）、曾○揚（行為時為少年，所涉詐欺取財罪嫌，另由本
    院少年法庭處理）、丙○○（所涉違反組織犯罪防制條例部分
    ，不在本案審理範圍）、乙○○（所涉本案犯行，另行通緝）
    自106年間某日起，參與由某真實姓名年籍不詳之人所發起
    ，以實施詐術為手段，所組成具有持續性及牟利性之有結構
    性詐欺組織，由Ｇ○○負責蒐集人頭帳戶並提供該詐欺集團成
    員用以提領被害人遭詐欺而匯入之款項，而張○昊、曾○揚、
    丙○○、乙○○則負責提領詐欺贓款。嗣其等共同意圖為自己不
    法之所有，基於三人以上共同詐欺取財、一般洗錢之犯意聯
    絡，先由該詐欺集團成員於附表二至五所示時間、方式，對
    附表二至五所示被害人施用詐術，致其等均陷於錯誤，於附
    表二至五所示匯款時間，匯款至附表二至五所示人頭帳戶，
    再由詐欺集團成員通知車手提領贓款，而張○昊、乙○○、丙○○、曾○揚分別於附表二、三、四、五所示之提款時間、地點
    ，提領該等人頭帳戶內之詐欺贓款，旋張○昊將提領之詐欺
    贓款交予Ｇ○○，而乙○○、丙○○、曾○揚則將提領之詐欺贓款交
    由張○昊轉交Ｇ○○，以掩飾詐欺犯罪所得之來源及去向，丙○○
    因此獲有提領款項2％之報酬（丙○○僅就自己提領之附表四部
    分負共同正犯責任，Ｇ○○則係就附表二至五部分負共同正犯
    責任）。
三、寅○○（所涉違反組織犯罪防制條例部分，不在本案審理範圍
    ）與陳○諺（行為時為少年，所涉非行另由本院少年法庭處
    理）自106年4月間某日起，參與由某真實姓名年籍不詳之人
    所發起，以實施詐術為手段，所組成具有持續性及牟利性之
    有結構性詐欺組織，由該詐欺集團不詳成員先以不詳方式取
    得人頭帳戶金融卡及密碼後交予寅○○，寅○○再依指示，自己
    或指示陳○諺負責提領詐欺贓款。嗣其等共同意圖為自己不
    法之所有，基於三人以上共同詐欺取財、一般洗錢之犯意聯
    絡，先由該詐欺集團成員於附表六、七所示時間、方式，對
    附表六、七所示被害人施用詐術，致其等均陷於錯誤，於附
    表六、七所示匯款時間，匯款至附表六、七所示人頭帳戶，
    而寅○○以其所有如附表八編號2所示行動電話，與詐欺集團
    成員、陳○諺聯絡詐欺及提領贓款等事宜後，寅○○即於附表
    六所示之提款時間、地點，提領該人頭帳戶內之詐欺贓款，
    寅○○另指示陳○諺於附表七所示之提款時間、地點，提領該
    等人頭帳戶內之詐欺贓款，旋由寅○○將其等提領之詐欺贓款
    交予其他詐欺集團成員，以掩飾詐欺犯罪所得之來源及去向
    ，而寅○○就其所提領附表六所示詐欺贓款部分獲有提領款項
    1％之報酬。嗣經警於106年6月14日上午9時50分許，在臺中
    市○○區○○街000號之36，8樓之1，搜索扣得如附表八編號2所
    示之物。
四、案經Ａ○○、Ｊ○○、巳○○、甲○○、申○○、Ｍ○○、Ｂ○○、玄○○、戊○○
    、宇○○、顏志忠、黃○○、Ｋ○○、宙○○、壬○○、己○○、午○○、Ｄ
    ○○、未○○、庚○○、Ｃ○○、酉○○、地○○、癸○○、卯○○、Ｆ○○、亥
    ○○、Ｅ○○、丑○○、丁○○、Ｌ○○告訴暨臺中市政府警察局太平分
    局移送臺灣臺中地方檢察署檢察官偵查起訴。
    理    由
一、證據能力部分：
  ㈠按被告以外之人於審判外之陳述，雖不符前4條之規定，而經
    當事人於審判程序同意作為證據，法院審酌該言詞陳述或書
    面陳述作成時之情況，認為適當者，亦得為證據；當事人、
    代理人或辯護人於法院調查證據時，知有第159條第1項不得
    為證據之情形，而未於言詞辯論終結前聲明異議者，視為有
    前項之同意，刑事訴訟法第159條之5定有明文。查本判決以
    下所引用被告Ｈ○○、Ｇ○○、丙○○、寅○○（下稱被告4人）以外
    之人於審判外之言詞或書面陳述，被告4人已知悉有刑事訴
    訟法第159條第1項之情形，其等及辯護人均表示沒有意見或
    不爭執（本院卷一第249頁、第310頁；本院卷二第112頁、
    第369頁；本院卷三第507頁），本院審酌上開證據作成時之
    情況，尚無違法取證或不當之情形，復與本案之待證事實間
    具有相當之關聯性，以之作為證據應屬適當，揆諸上開規定
    ，應認均有證據能力。
  ㈡本院以下所引用之非供述證據，均與本件事實具有自然關聯
    性，且核屬書證、物證性質，又查無事證足認有違背法定程
    序或經偽造、變造所取得等證據排除之情事，復經本院依刑
    事訴訟法第164條、第165條踐行物證、書證之調查程序，且
    檢察官、被告及辯護人對此等證據之證據能力亦均未爭執證
    據能力，依同法第158條之4之反面解釋，自應認均有證據能
    力。
  ㈢組織犯罪防制條例第12條明定「訊問證人之筆錄，以在檢察
    官或法官面前作成，並經踐行刑事訴訟法所定訊問證人之程
    序者為限，始得採為證據。」本案關於證人之警詢筆錄，既
    非在檢察官或法官面前作成，依上述規定，自不得作為認定
    被告Ｈ○○涉犯組織犯罪防制條例罪名之事證，是證人警詢筆
    錄於認定被告Ｈ○○違反組織犯罪防制條例罪名時並無證據能
    力。
二、認定犯罪事實所憑證據及理由：
  ㈠上揭犯罪事實，業據被告Ｈ○○、丙○○、寅○○於警詢、偵查及本
    院準備程序、審理時，及被告Ｇ○○於本院審理時坦承不諱，
    並經證人即共同被告Ｈ○○、丙○○、寅○○、乙○○（業經通緝）
    ，及證人張○昊、曾○揚、陳○諺於警詢、偵查或本院準備程
    序、審理時（具結）證述明確，復有如附表一至七「證據出
    處」欄所示證據及本院搜索票、臺中市政府警察局太平分局
    搜索扣押筆錄及扣押物品目錄表（警0000000000卷第22至25
    頁）可佐，復有如附表八編號2所示之物扣案可參，足認被
    告4人之自白與事實相符，堪以採信。
　㈡公訴意旨雖認被告Ｇ○○陸續招攬被告丙○○、乙○○、張○昊、曾○
    揚等人云云。惟查：①證人丙○○於警詢及偵查中證稱：在106
    年5月的時候，交友軟體上有人問我要不要賺錢，然後我就
    跟對方相約，對方讓我跟張○昊相約見面，見面時張○昊就跟
    我說這工作是負責提款就可以賺到錢；是網路上的人找我加
    入介紹上手張○昊等語（少連偵213卷第182頁正面、第203頁
    反面）。②證人乙○○於偵查中具結證稱：是張○昊介紹我加入
    等語（少連偵213卷第295頁）。③證人曾○揚於本院審理時具
    結證稱：我加入這個集團是做車手領錢，從頭到尾面試我的
    跟叫我怎麼去領錢的就是張○昊等語（本院卷二第398、400
    頁）。④證人張○昊於偵查中證稱：我從106年4月初加入提款
    ，是寅○○問我有無缺錢，寅○○介紹辰○○給我等語（少連偵21
    3卷第173頁正面）。⑤依上開證人所述，尚難認係被告Ｇ○○陸
    續招攬其等加入該詐欺集團。
　㈢被告Ｇ○○固坦承本件加重詐欺及一般洗錢犯行（本院卷三第50
    7、509頁），惟辯稱其並未向提款車手收受詐欺贓款云云。
    經查：①證人張○昊於偵查中（具結）證稱：Ｇ○○是我警詢指
    認叫「義哥」的人；我領到錢之後，及從曾○揚、丙○○手上
    收到的錢，都交給Ｇ○○，提領款項的提款卡從106年4月開始
    都是Ｇ○○交給我等語（少連偵213卷第173頁正面、第174頁背
    面）。②證人乙○○於偵查中具結證稱：提款卡片是Ｇ○○拿給我
    的，提款後錢拿給張○昊，由張○昊給Ｇ○○等語（少連偵213卷
    第295頁）。③證人丙○○於本院審理時具結證稱：張○昊只叫
    我突然去領錢，跟我說要領多少錢，然後我就去超商領，領
    完之後我就給他，張○昊有講上手是一個綽號「義哥」的人
    等語（本院卷二第375至405頁）。④證人曾○揚於本院審理時
    具結證稱：我領完錢是交給張○昊等語（本院卷二第400頁）
    。⑤依上開證人所述，證人張○昊提領詐欺贓款後，係交予被
    告Ｇ○○，而證人乙○○、丙○○、曾○揚提領詐欺贓款後，則係透
    過張○昊交予被告Ｇ○○，而此亦與臺灣高等法院臺中分院109
    年度上更一字第290號判決意旨（被告Ｇ○○）認定之詐欺贓款
    流向等事實相同（本院卷三第425至429頁），是此部分事實
    亦堪認定。　　
　㈣綜上，本案事證明確，被告4人上揭犯行堪以認定，均應依法
    論科。
三、論罪科刑：
　㈠按行為後法律有變更者，適用行為時之法律。但行為後之法
    律有利於行為人者，適用最有利於行為人之法律，刑法第2
    條第1項定有明文。本案被告Ｈ○○係於106年5月間某日起加入
    該詐欺集團，而組織犯罪防制條例於107年1月3日修正公布
    第2條第1項為「本條例所稱犯罪組織，指三人以上，以實施
    強暴、脅迫、詐術、恐嚇為手段或最重本刑逾五年有期徒刑
    之刑之罪，所組成具有持續性『或』牟利性之有結構性組織。
    」則依107年1月3日修正公布之組織犯罪防制條例所規定之
    犯罪組織，僅須係「三人以上，以實施強暴、脅迫、詐術、
    恐嚇為手段或最重本刑逾五年有期徒刑之刑之罪，所組成具
    有持續性『或』牟利性之有結構性組織」，即構成犯罪組織。
    惟因被告Ｈ○○加入詐欺集團而違反組織犯罪條例之罪部分，
    兼具持續性及牟利性，均該當參與犯罪組織之要件，即無有
    利或不利之情形，無庸為新舊法之比較，應依一般法律適用
    原則，適用現行有效之修正後規定（最高法院97年度第2次
    刑事庭會議意旨參照）。
　㈡依被告4人所述情節及卷內證據，其等所參與之本案詐欺集團
    ，成員至少有被告4人及對各被害人施用詐術、向車手收受
    詐欺贓款之前開詐欺集團成員等人，可見上開詐欺集團之成
    員均已達三人以上至明。又就被告Ｈ○○涉案部分，其已供承
    所參與本案106年與另案之108年詐欺集團並不相同等語（少
    連偵213卷第292頁），而該詐欺集團成員向如附表一所示之
    被害人行騙，使其等受騙而匯出款項，再由被告Ｈ○○依指示
    前往提領詐欺贓款，復將之交予上手收水，足徵該集團組織
    縝密，分工精細，須投入相當成本及時間始能如此為之，並
    非隨意組成之立即犯罪，核屬組織犯罪防制條例第2條規定
    之「三人以上，以實施詐術為手段，所組成具有持續性、牟
    利性之有結構性組織」，是被告Ｈ○○加入該詐欺集團犯罪組
    織，核其此部分所為，係犯組織犯罪防制條例第3條第1項後
    段之參與犯罪組織罪。
　㈢按洗錢防制法第15條之特殊洗錢罪，係在無法證明前置犯罪
    之特定不法所得，而未能依洗錢防制法第14條之一般洗錢罪
    論處時，始予適用。倘能證明人頭帳戶內之資金係前置之特
    定犯罪所得（如：詐欺、加重詐欺等），即應逕以一般洗錢
    罪論處，自無適用特殊洗錢罪之餘地。又過往實務見解，雖
    認行為人對犯特定犯罪所得之財物或利益作直接使用或消費
    之處分行為，或僅將自己犯罪所得財物交予其他共同正犯，
    屬犯罪後處分贓物之行為，非本條例規範之洗錢行為，惟依
    修正後洗錢防制法規定，倘行為人意圖掩飾或隱匿特定犯罪
    所得來源，而將特定犯罪所得直接消費處分，甚或交予其他
    共同正犯，或由共同正犯以虛假交易外觀掩飾不法金流移動
    ，即難認單純犯罪後處分贓物之行為，應仍構成洗錢防制法
    第2條第1或2款之洗錢行為，尚難單純以不罰之犯罪後處分
    贓物行為視之（最高法院108年度台上字第1744號、109年度
    台上字第436號判決意旨參照）。查被告4人及上開詐欺集團
    成員，就附表一至七所示詐欺取財（洗錢防制法所規定之特
    定犯罪）犯行，係使各該被害人將款項匯入該集團掌控使用
    之人頭帳戶，而後由車手提款後層轉上手，以隱匿其等詐欺
    所得去向，所為已切斷資金與當初特定犯罪行為之關聯性，
    隱匿犯罪行為或該資金不法來源或本質，使偵查機關無法藉
    由資金之流向追查犯罪者，核與洗錢防制法第14條第1項一
    般洗錢罪之要件相合。
  ㈣核被告所為：
　⒈按行為人於參與詐欺犯罪組織之行為繼續中，先後多次為加
    重詐欺之行為，因參與犯罪組織罪為繼續犯，犯罪一直繼續
    進行，直至犯罪組織解散，或其脫離犯罪組織時，其犯行始
    行終結。故該參與犯罪組織與其後之多次加重詐欺之行為皆
    有所重合，然因行為人僅為一參與犯罪組織行為，侵害一社
    會法益，屬單純一罪，應僅就「該案中」與參與犯罪組織罪
    時間較為密切之首次加重詐欺犯行，論以參與犯罪組織罪及
    加重詐欺罪之想像競合犯，其他之加重詐欺犯行，祗需單獨
    論罪科刑即可，無需再另論以參與犯罪組織罪，以避免重複
    評價。是行為人參與同一詐欺集團之多次加重詐欺行為，因
    部分犯行發覺在後或偵查階段之先後不同，肇致起訴後分由
    不同之法官審理，為使法院審理範圍明確、便於事實認定，
    應以數案中「最先繫屬於法院之案件」為準，以「該案中」
    之「首次」加重詐欺犯行與參與犯罪組織罪論以想像競合。
    縱該首次犯行非屬事實上之首次，亦因參與犯罪組織之繼續
    行為，已為該案中之首次犯行所包攝，該參與犯罪組織行為
    之評價已獲滿足，自不再重複於他次詐欺犯行中再次論罪，
    俾免於過度評價及悖於一事不再理原則。至「另案」起訴之
    他次加重詐欺犯行，縱屬事實上之首次犯行，仍需單獨論以
    加重詐欺罪，以彰顯刑法對不同被害人財產保護之完整性，
    避免評價不足（最高法院109年度台上字第3945號判決意旨
    參照）。查被告Ｈ○○加入該詐欺集團，擔任提款車手工作，
    既未經自首或有其他積極事實，足以證明確已脫離或解散該
    組織，被告參與犯罪組織之行為繼續，即屬單純一罪，至行
    為終了時，仍論以一罪。又依卷內現存事證、臺灣高等法院
    被告前案紀錄表，其於本案附表一編號1部分所為之加重詐
    欺取財犯行，為其最先繫屬於法院之「首次」加重詐欺犯行
    ，而與參與犯罪組織罪論以想像競合。是核被告Ｈ○○所為，
    就附表一編號1部分，係犯組織犯罪防制條例第3條第1項後
    段之參與犯罪組織罪、刑法第339條之4第1項第2款之三人以
    上共同犯詐欺取財罪、洗錢防制法第14條第1項之一般洗錢
    罪；就附表一編號2部分，則係犯刑法第339條之4第1項第2
    款之三人以上共同犯詐欺取財罪、洗錢防制法第14條第1項
    之一般洗錢罪。
　⒉核被告Ｇ○○所為（附表二至五部分），均係犯刑法第339條之4
    第1項第2款之三人以上共同犯詐欺取財罪、洗錢防制法第14
    條第1項之一般洗錢罪。
　⒊核被告丙○○所為（附表四部分），均係犯刑法第339條之4第1
    項第2款之三人以上共同犯詐欺取財罪、洗錢防制法第14條
    第1項之一般洗錢罪。
　⒋核被告寅○○所為（附表六、七部分），均係犯刑法第339條之
    4第1項第2款之三人以上共同犯詐欺取財罪、洗錢防制法第1
    4條第1項之一般洗錢罪。
　㈤公訴意旨漏未論及洗錢防制法第14條第1項之一般洗錢罪，惟
    上開部分與被告4人經本院論罪科刑之三人以上共同詐欺取
    財等罪，具想像競合犯之裁判上一罪關係，均為起訴效力所
    及，且經本院當庭告知此部分罪名（本院卷三第453頁），
    自無礙其等防禦權之行使，本院自得併予審理。
　㈥按共同實行犯罪行為之人，在合同意思範圍以內，各自分擔
    犯罪行為之一部，相互利用他人之行為，以達其犯罪之目的
    者，即應對於全部所發生之結果，共同負責，不問犯罪動機
    起於何人，亦不必每一階段犯行，均經參與；再關於犯意聯
    絡，不限於事前有所協議，其於行為當時，基於相互之認識
    ，以共同犯罪之意思參與者，亦無礙於共同正犯之成立，且
    數共同正犯之間，原不以直接發生犯意聯絡者為限，即有間
    接之聯絡者，亦包括在內；而詐欺集團成員，以分工合作之
    方式，各自分擔犯罪行為之一部，相互利用他人之行為，以
    達詐欺取財之目的，即應負共同正犯責任，不必每一階段犯
    行均經參與，且犯意之聯絡，亦不以直接發生者為限，其有
    間接之聯絡者，亦屬之（最高法院28年上字第3110號、85年
    度台上字第6220號、97年度台上字第2946號判決意旨參照）
    。查被告4人與參與上開犯行之前開詐欺集團成員間，具有
    相互利用之共同犯意，各自分擔部分犯罪行為，其等就前揭
    犯行，有犯意聯絡及行為分擔，應依刑法第28條規定，論以
    共同正犯。
  ㈦就附表一編號1、附表二編號1、7、8、17、附表三編號2、附
    表四編號2、附表五編號7、9等部分，均係被害人匯款後由
    上開詐欺集團車手多次提領贓款；又就被告Ｇ○○前開犯行中
    ，其中附表二編號3、附表三編號1（同一被害人申○○先後2
    次匯款）及附表二編號12、附表五編號5（同一被害人顏志
    忠1次匯款）部分，各係同一被害人1次或短時間內2次匯款
    後，由上開詐欺集團車手多次提領贓款，而此等情形，均係
    於密接之時、地為之，且各次犯罪目的同一，侵害同一法益
    ，各行為之獨立性極為薄弱，依一般社會健全觀念，在時間
    差距上，難以強行分開，在刑法評價上，以視為數個舉動之
    接續施行，合為包括之一行為予以評價，較為合理，應僅論
    以接續犯之包括一罪。
  ㈧被告4人前開所犯各罪，均有部分合致，且犯罪目的單一，依
    一般社會通念，應評價為一罪方符合刑罰公平原則，各爲想
    像競合犯，應依刑法第55條規定，各從一重論以三人以上共
    同犯詐欺取財罪處斷。
  ㈨按詐欺取財罪，係為保護個人之財產法益而設，行為人罪數
    之計算，應依遭詐騙之被害人人數計算。查被告Ｈ○○（附表
    一部分）、Ｇ○○（附表二至五部分）、丙○○（附表四部分）
    、寅○○（附表六、七部分）就前開犯行所示之2罪、29罪、3
    罪、3罪，均犯意各別，行為互殊，應予分論併罰。
  ㈩刑之加重、減輕：
　⒈被告Ｈ○○前因妨害性自主案件，經臺灣高等法院臺中分院以10
    3年度侵上訴字第167號判決判處有期徒刑6月，嗣經最高法
    院以104年度台上字第3249號判決上訴駁回而確定，入監執
    行後，於「105年5月26日」執行完畢，有臺灣高等法院被告
    前案紀錄表存卷可查；其於受徒刑之執行完畢，5年以內故
    意再犯本件有期徒刑以上之罪，為累犯，並依司法院釋字第
    775號解釋意旨，衡量其未因前案經徒刑執行完畢後產生警
    惕作用，顯見其刑罰反應力薄弱，且依本案犯罪情節及被告
    所侵害之法益，予以加重最低本刑亦無罪刑不相當之情事，
    應均依刑法第47條第1項之規定加重其刑。
　⒉按參與犯罪組織情節輕微者，得減輕或免除其刑，組織犯罪
    防制條例第3條第1項但書定有明文。查被告Ｈ○○參與本案詐
    欺集團犯罪組織，負責擔任車手提領贓款工作，致被害人受
    有財產上損害，難認其參與犯罪組織之情節輕微，即無依上
    開規定減輕其刑之餘地。
　⒊按組織犯罪防制條例第8條第1項後段規定「犯第3條之罪‧‧‧
    偵查及審判中均自白者，減輕其刑。」又洗錢防制法第16條
    第2項規定「犯前二條之罪，在偵查或審判中自白者，減輕
    其刑。」查被告Ｈ○○於偵查、審判中自白參與犯罪組織、一
    般洗錢之事實，又被告Ｇ○○、丙○○、寅○○亦於偵查或審判中
    自白一般洗錢之事實，原應依上開規定減輕其刑，惟其等所
    犯參與犯罪組織、一般洗錢罪既屬想像競合犯之輕罪，均已
    從一重之加重詐欺取財罪處斷，因重罪並無法定減刑事由，
    參照最高法院108年度台上大字第3565號裁定法理，自無從
    再適用上開條項規定減刑，僅能於依刑法第57條量刑時，一
    併衡酌該部分減輕其刑事由，俾免有重複評價之情。
  爰以行為人之責任為基礎，審酌被告4人不思循正當管道獲取
    財物，加入詐欺集團犯罪組織，共同為上開犯行，所為嚴重
    損害財產交易安全及社會經濟秩序，破壞人際間信任關係，
    造成如附表一至七所示被害人財產損失及精神痛苦，所生危
    害非輕；並考量被告4人參與本案犯罪之分工角色，尚非主
    導犯罪之核心，犯後分別於警詢、偵查或本院審理時坦承犯
    行，就參與犯罪組織或一般洗錢犯行，於偵審中自白，已符
    合相關自白減刑之規定，僅被告丙○○有與部分被害人達成和
    解（詳如後述），及被告4人犯罪之動機、目的、手段、被
    害人受騙金額多寡，另酌以被告4人自陳之教育程度、職業
    、家庭生活與經濟狀況（本院卷三第508頁）等一切情狀，
    分別量處如附表一至七「主文」欄所示之刑，暨審酌被告4
    人犯罪行為之不法與罪責程度、各罪彼此間之關聯性、數罪
    所反應被告人格特性與傾向等情狀，分別定其等應執行之刑
    如主文所示，以示懲儆。
四、沒收：
　㈠犯罪所得：　
　⒈按犯罪所得，屬於犯罪行為人者，沒收之；前2項之沒收，於
    全部或一部不能沒收或不宜執行沒收時，追徵其價額；前條
    犯罪所得及追徵之範圍與價額，認定顯有困難時，得以估算
    認定之，刑法第38條之1第1項前段、第3項、第38條之2第1
    項定有明文。又稱因犯罪所得之財物，係以實際所得者為限
    ，苟無所得或尚未取得者，即無從為沒收之諭知（最高法院
    96年度台上字第2331號判決意旨參照）。復按犯第14條之罪
    ，其所移轉、變更、掩飾、隱匿、收受、取得、持有、使用
    之財物或財產上利益，沒收之，洗錢防制法第18條第1項前
    段亦定有明文。前揭洗錢防制法關聯客體之沒收，核其性質
    應屬刑法犯罪工具沒收之特別規定，惟上開條文雖採義務沒
    收主義，卻未特別規定「不問屬於犯罪行為人與否，沒收之
    」，此部分條文之解釋自應回歸適用原則性之規範，即參諸
    刑法第38條第2項前段，以屬於犯人行為人所有者為限，始
    應予沒收。經查：
　⑴被告Ｈ○○部分：
　　被告Ｈ○○陳稱：我薪水應該是1％，我都有領到薪水等語（本
    院卷二第325頁），可見其參與如附表一所示犯行，各獲有
    如附表一「犯罪所得」欄所示之報酬，此均屬犯罪所得，雖
    未扣案，仍應依刑法第38條之1第1項前段、第3項規定，於
    其所犯各罪刑項下宣告沒收，並於全部或一部不能沒收或不
    宜執行沒收時，追徵其價額。
　⑵被告丙○○部分：
　①被告丙○○陳稱：我薪水是領款總額2％等語（本院卷一第267頁
    ；本院卷二第391頁），可見其參與如附表四所示犯行，獲
    有如附表四編號1「犯罪所得」欄所示之報酬，此屬犯罪所
    得，雖未扣案，仍應依刑法第38條之1第1項前段、第3項規
    定，於其所犯此部分罪刑項下宣告沒收，並於全部或一部不
    能沒收或不宜執行沒收時，追徵其價額。
　②按犯罪所得，屬於犯罪行為人者，沒收之；犯罪所得已實際
    合法發還被害人者，不予宣告沒收或追徵，刑法第38條之1
    第1項前段、第5項定有明文。經查，就附表四編號2、3部分
    ，被告丙○○業與被害人未○○、庚○○達成和解，並分別賠償新
    臺幣（下同）42000元、10000元，有刑事呈報狀暨所附和解
    書可參（本院卷三第129至133頁），而此等賠償款項即為被
    害人未○○、庚○○遭詐欺匯出之款項，相當於已合法發還被害
    人，則依前揭規定，此部分即不予宣告沒收或追徵。
　⑶被告寅○○部分：
　　被告寅○○陳稱：我可獲得提領款項之1至2％作為報酬，報酬
    我僅能拿到我自己提領款項的部分，陳○諺提領的款項我無
    法獲取報酬等語（本院卷一第206頁），以有利於被告解釋
    ，估算其此部分犯罪所得為提領款項之1％，是其參與如附表
    六所示犯行，獲有如附表六「犯罪所得」欄所示之報酬，此
    屬犯罪所得，雖未扣案，仍應依刑法第38條之1第1項前段、
    第3項規定，於其所犯此部分罪刑項下宣告沒收，並於全部
    或一部不能沒收或不宜執行沒收時，追徵其價額。至其參與
    附表七部分，並無證據證明實際上獲有犯罪所得，或此等款
    項為其所有或已取得事實上之處分權，即無依上開規定沒收
    、追徵之餘地，併予指明。　
　⑷被告Ｇ○○部分：
　①張○昊、乙○○、丙○○、曾○揚分別提領如附表二、三、四、五
    詐欺贓款後，扣除其等所獲得之報酬，餘款則由被告Ｇ○○收
    受，是計算被告Ｇ○○本案犯行之犯罪所得，即應扣除張○昊、
    乙○○、丙○○、曾○揚提領款項獲得之報酬。而就附表四編號1
    部分，丙○○之報酬為提領款項之2％，既如上述；又張○昊、
    乙○○、曾○揚之報酬則分別為其等提領款項之1％、1％、2％，
    業據其等供陳明確（本院卷三第36頁；少連偵213卷第297頁
    ；本院卷二第399頁），是被告Ｇ○○參與本案案行獲得之犯罪
    所得即如附表二至五「犯罪所得」欄所示（除附表四編號2
    、3部分外，詳如後述），此屬犯罪所得，雖未扣案，仍應
    依上開規定，於其所犯各罪刑項下宣告沒收，並於全部或一
    部不能沒收或不宜執行沒收時，追徵其價額。
　②按犯罪所得之沒收或追徵其價額，係法院剝奪犯罪行為人之
    不法所得，將之收歸國有之裁判。目的係著重於澈底剝奪犯
    罪行為人之實際犯罪所得，使其不能坐享犯罪之成果，藉以
    杜絕犯罪誘因，而遏阻犯罪。惟基於被害人發還優先原則，
    於個案已實際合法發還被害人時，則不予宣告沒收或追徵，
    刑法第38 條之1第5項亦定有明文。參酌其立法說明：為優
    先保障被害人因犯罪所生之求償權，參考德國刑法第73條第
    1 項，增訂第5 項，限於個案已實際發還時，始無庸沒收，
    至是否有潛在被害人則非所問；若判決確定後有被害人主張
    發還時，則可依刑事訴訟法相關規定請求之等語，即宣示「
    被害人保護」優先於「澈底剝奪犯罪不法所得」。刑法沒收
    犯罪所得，本質上是一種準不當得利的衡平措施，藉由沒收
    犯罪所得以回復犯罪發生前之合法財產秩序狀態。因刑事不
    法行為而取得被害人財產，該財產一旦回歸被害人，就已充
    分達到排除不法利得，並重新回復到合法財產秩序的立法目
    的。共同正犯中一人或數人事後與被害人達成和解，並全部
    賠付，而求償或沒收擇一實現，同樣可滿足「排除犯罪不法
    利得」之規範目的，如已優先保障被害人之求償權且已實際
    取得，就等同「合法發還被害人」之情形，不應再對未參與
    和解賠付之其他共同正犯宣告沒收或追徵（109年度台上字
    第2319號、109年度台上字第1133號、108年度台上字第821
    號判決意旨參照）。經查，就附表四編號2、3部分，被告丙○○既與被害人未○○、庚○○達成和解，並全部賠付42000元、1
    0000元，已優先保障被害人之求償權且已實際取得，即等同
    「合法發還被害人」之情形，則不應再對未參與和解賠付之
    被告Ｇ○○宣告沒收或追徵。
　③被告Ｇ○○起初否認犯行時，雖曾稱僅收購金融帳戶，再將之以
    69000元售予張○昊云云。惟其嗣於本院審理時已坦承犯行，
    且經本院認定，被告Ｇ○○係提供人頭帳戶金融卡予提款車手
    提領贓款，並向車手收受贓款，衡情，其應非係將金融卡售
    予身為提款車手之張○昊；況證人張○昊於偵查中具結證稱：
    被告Ｇ○○是直接給我提款卡等語（少連偵卷第175頁正面），
    堪認被告Ｇ○○並非出售人頭帳戶金融卡予張○昊，即無因此獲
    得犯罪所得而應予沒收、追徵之問題。
　㈡犯罪工具：　
　　扣案如附表八編號2所示之物，係被告寅○○所有，供其與詐
    欺集團成員及陳○諺聯絡詐欺事宜使用，業據其於本院準備
    程序時陳述明確（本院卷一第206至207頁），爰依刑法第38
    條第2項前段規定，於其所犯各罪刑項下宣告沒收。至附表
    八編號1所示之白色上衣，僅係其提領款項時所穿之衣物，
    並非供犯罪所用之物，尚難認與本案有直接關聯性，爰不予
    宣告沒收。
五、強制工作（被告Ｈ○○部分）：
  ㈠按行為人以一行為觸犯組織犯罪防制條例第3條第1項後段之
    參與犯罪組織罪，及刑法第339條之4第1項第2款之加重詐欺
    取財罪，依刑法第55條前段規定從一重之加重詐欺取財罪處
    斷而為科刑時，於有預防矯治其社會危險性之必要，且符合
    比例原則之範圍內，由法院依組織犯罪防制條例第3條第3項
    規定，一併宣告刑前強制工作（最高法院刑事大法庭108年
    度台上大字第2306號裁定參照）。是以，行為人以一行為觸
    犯參與犯罪組織罪及加重詐欺取財罪，依想像競合犯規定，
    從一重之加重詐欺取財罪處斷而為科刑時，因所犯輕罪(參
    與犯罪組織罪)之刑罰以外之法律效果，即組織犯罪防制條
    例第3條第3項強制工作之規定，並未被重罪所吸收，仍應一
    併適用。惟該條例所規定之強制工作，性質上原係對於有犯
    罪習慣，或因遊蕩、懶惰成習而犯罪者，所為之處置，修正
    後該條例既已排除常習性要件，從而，本於法律合憲性解釋
    原則，依司法院釋字第471號關於行為人有無預防矯治其社
    會危險性之必要，及比例原則等與解釋意旨不相衝突之解釋
    方法，為目的性限縮，對犯該條例第3條第1項之參與犯罪組
    織罪者，視其行為之嚴重性、表現之危險性、對於未來行為
    之期待性，以及所採措施與預防矯治目的所需程度，於有預
    防矯治其社會危險性之必要，且符合比例原則之範圍內，由
    法院依該條例第3條第3項規定，一併宣告刑前強制工作。
　㈡經查，本院衡酌被告Ｈ○○參與本案之一切情狀，及前列科刑審
    酌事項，就其有無預防矯治其社會危險性之必要存在，及是
    否符合比例原則（即所採措施或手段與強制工作規範目的是
    否相當）等情後，認其於該詐欺集團中並非居於核心或重要
    地位，且經本案論罪科刑之處罰，已足以促使其心生警惕，
    嚇阻再犯，並無再採取刑罰以外之措施限制自由，以預防矯
    治其等社會危險性之必要，如此亦符合比例原則，故不依組
    織犯罪防制條例第3條第3項規定對其諭知強制工作。
據上論斷，應依刑事訴訟法第299條第1項前段，判決如主文。
本案經檢察官戌○○提起公訴，檢察官蔣得龍、賴謝銓、陳君瑜、
子○○到庭執行職務。
中    華    民    國    110   年    12    月    2    日
                  刑事第十二庭  審判長法　官　廖慧娟
                                      法　官　何紹輔
                                      法　官　黃震岳
以上正本證明與原本無異。
如不服本判決應於收受判決後20日內向本院提出上訴書狀，並應
敘述具體理由；其未敘述上訴理由者，應於上訴期間屆滿後20日
內向本院補提理由書（均須按他造當事人之人數附繕本）「切勿
逕送上級法院」。
告訴人或被害人如不服判決，應備理由具狀向檢察官請求上訴，
上訴期間之計算，以檢察官收受判決正本之日起算。
                                      書記官  黃俞婷
中    華    民    國    110   年    12    月    2    日

附表一:（車手Ｈ○○）
編號 被害人（告訴人） 詐欺時間、方式 匯款時間 匯入人頭帳戶 匯款金額（元） 提領時間 提領地點 提領金額 （元） 犯罪所得（元） 證據出處 主文  1 Ａ○○ 詐欺集團成員於民國（下同）106年5月4日上午11時許撥打電話予Ａ○○，佯稱其友人，急需周轉，向其借款30000元云云，致Ａ○○陷於錯誤，遂依其指示於右列時間匯款 106年5月4日中午12時許 楊尚嘉之中華郵政帳號000-00000000000000號 30,000 1.106年5月4日中午12時11分 2.106年5月4日中午12時13分 3.106年5月4日中午12時14分 臺中市○○區○○路00○00號「統一超商-新樹孝店」 1.3,000  2.20,000  3.7,000 300（計算式：3萬×1％＝300） 1.被告劉任鍇偵審自白 2.告訴人Ａ○○警詢指述（中檢少連偵213卷第220至222頁） 3.楊尚嘉鹽埕郵局帳號00000000000000交易明細（中檢少連偵213卷第218頁） 4.Ｈ○○106年5月4日ATM車手提領相關錄影畫面翻拍照片3張（中檢少連偵213卷第219頁） 5.Ａ○○郵局無摺存款存款人收執聯（中檢少連偵213卷第226頁） Ｈ○○犯三人以上共同詐欺取財罪，累犯，處有期徒刑壹年參月。未扣案之犯罪所得新臺幣300元沒收，於全部或一部不能沒收或不宜執行沒收時，追徵其價額。  2 Ｊ○○ 詐欺集團成員於106年5月10日下午5時36分前某時許，佯裝為Ｊ○○友人在臉書PO文有朋友販賣IPHONE 7手機，致Ｊ○○陷於錯誤，與之聯繫欲承買，並依其指示於右列時間匯款 106年5月10日下午5時36分許 張哲瑋之國泰世華銀行帳號000-000000000000號 13,000 106年5月10日晚上6時6分 同上 13,000 130（計算式：13000×1％＝130） 1.被告劉任鍇偵審自白 2.告訴人Ｊ○○警詢指述（中檢少連偵213卷第232至234頁） 3.張哲瑋國泰世華銀行帳號000000000000交易明細（中檢少連偵213卷第230頁） 4.Ｈ○○106年5月10日ATM車手提領相關錄影畫面翻拍照片2張（中檢少連偵213卷第231頁） 5.Ｊ○○中國信託銀行交易明細1紙（中檢少連偵213卷第240頁） Ｈ○○犯三人以上共同詐欺取財罪，累犯，處有期徒刑壹年貳月。未扣案之犯罪所得新臺幣130元沒收，於全部或一部不能沒收或不宜執行沒收時，追徵其價額。 

附表二：（車手張○昊）
編號 被害人（告訴人） 詐欺時間、方式 匯款時間 匯入人頭帳戶 匯款金額 （元） 提領時間 提領地點 提領金額（元） 犯罪所得（元） 證據出處 主文  1 巳○○ 詐欺集團成員於106年4月13日晚上7時35分前某時許，佯裝為巳○○胞弟發訊息與其表示有朋友販賣手機，致巳○○陷於錯誤，與之聯繫欲承買，並依其指示於右列時間匯款 106年4月13日晚上7時35分許 高光圓之第一商業銀行帳號000-00000000000號 16,000 106年4月13日晚上7時36分 臺中市○○區○○路00○00號「統一超商-新樹孝店」 10,000 24750（計算式：1萬＋15000－車手報酬250【25000×1％】＝24750） 1.告訴人巳○○警詢指述（警0000000000卷一第509至511頁） 2.高光圓第一商業銀行帳號00000000000交易細（警0000000000卷一第227頁） 3.張○昊106年4月13日ATM車手提領相關錄影畫面翻拍照片2張（警0000000000卷一第507頁） 4.巳○○網路匯款明細截圖2張（警0000000000卷一第517至519頁） Ｇ○○犯三人以上共同詐欺取財罪，處有期徒刑壹年參月。未扣案之犯罪所得新臺幣24750元沒收，於全部或一部不能沒收或不宜執行沒收時，追徵其價額。    106年4月13日晚上8時9分許  15,000 1.106年4月13日晚上8時18分 2.106年4月13日晚上8時19分 臺中市○○區○○路000號「統一超商-宜昌店」 1.20,0002.15,000（其中20,000係甲○○匯款）     2 甲○○ 詐欺集團成員於106年4月13日下午5時許，佯裝為甲○○友人在臉書PO文有朋友販賣IPHONE7PLUS手機，致甲○○陷於錯誤，與之聯繫欲承買，並依其指示於右列時間匯款 106年4月13日晚上8時8分  20,000 106年4月13日晚上8時18分 臺中市○○區○○路000號「統一超商-宜昌店」 1.20,0002.15,000（其中20,000係甲○○匯款） 19800（計算式：2萬－車手報酬200【2萬×1％】＝19800） 1.告訴人甲○○警詢指述（警0000000000卷一第231至235頁） 2.高光圓第一商業銀行帳號00000000000交易細（警0000000000卷一第227頁） 3.張○昊106年4月13日ATM車手提領相關錄影畫面翻拍照片1張（警0000000000卷一第229頁） 4.甲○○中國信託帳戶000-0000000000000000存款明細查詢資料（警0000000000卷一第239頁） Ｇ○○犯三人以上共同詐欺取財罪，處有期徒刑壹年貳月。未扣案之犯罪所得新臺幣19800元沒收，於全部或一部不能沒收或不宜執行沒收時，追徵其價額。  3 申○○ 詐欺集團成員於106年5月14日下午4時20分許，在臉書PO文佯稱販賣IPHONE 7PLUS手機，致申○○陷於錯誤，與之聯繫欲承買，並依其指示於右列時間匯款 106年5月14日下午5時20分許 洪靖哲之中華郵政帳號000-00000000000000號 18,000 106年5月14日下午5時32分 臺中市○○區○○路00○00號「統一超商-新樹孝店」 18,000 17820（計算式：18000－車手報酬180【18000×1％】＝17820） 1.告訴人申○○警詢指述（警0000000000卷二第39至41頁） 2.洪靖哲臺中國光路郵局00000000000000號帳戶交易明細（警0000000000卷二第35頁） 3.張○昊106年5月14日ATM車手提領相關錄影畫面翻拍照片1張（警0000000000卷二第37頁） 4.陳聿閔中國信託銀行交易明細表2紙（警0000000000卷二第47頁） Ｇ○○犯三人以上共同詐欺取財罪，處有期徒刑壹年參月。未扣案之犯罪所得新臺幣35640元沒收，於全部或一部不能沒收或不宜執行沒收時，追徵其價額。  【即附表二編號3、附表三編號1被害人申○○遭詐欺部分；此2部分犯罪所得合計為35640元（計算式：17820元＋17820元）】  4 Ｍ○○ 詐欺集團成員於106年5月25日晚上11時15分前某時許，在臉書PO文佯稱販賣手機特惠，致Ｍ○○陷於錯誤，與之聯繫欲承買，並依其指示於右列時間匯款 106年5月25日晚上11時15分許 陳威銓之台中商業銀行帳號000-000000000000號 6,500 106年5月26日上午1時36分 同上 6,000 5940 （計算式：6000－車手報酬60【6000×1％】＝5940） 1.告訴人Ｍ○○警詢指述（警0000000000卷二第39至41頁） 2.陳威銓綜合存款溪湖分行帳號0000000交易明細（警0000000000卷二第549頁） 3.張○昊106年5月26日ATM車手提領相關錄影畫面翻拍照片1張（警0000000000卷二第551頁） Ｇ○○犯三人以上共同詐欺取財罪，處有期徒刑壹年貳月。未扣案之犯罪所得新臺幣5940元沒收，於全部或一部不能沒收或不宜執行沒收時，追徵其價額。   5 天○○ 詐欺集團成員於106年5月29日下午4時12分許，在臉書PO文佯稱販賣IPHONE 7PLUS手機，致天○○陷於錯誤，與之聯繫欲承買，並依其指示於右列時間匯款 106年5月29日下午5時56分許 陳建豪之合作金庫商業銀行帳號000-0000000000000號 13,000 106年5月29日晚上6時4分 臺中市○○區○○路00○0號「統一超商-樹廣店」 13,000 12870（計算式：13000－車手報酬130【13000×1％】＝12870） 1.告訴人天○○警詢指述（警0000000000卷二第149至151頁） 2.陳建豪合作金庫商業銀行帳號000-0000000000000帳戶交易明細（警0000000000卷二第145頁） 3.張○昊106年5月29日ATM車手提領相關錄影畫面翻拍照片1張（警0000000000卷二第147頁） 4.天○○中國信託銀行自動櫃員機交易明細表1紙（警0000000000卷二第159頁） Ｇ○○犯三人以上共同詐欺取財罪，處有期徒刑壹年貳月。未扣案之犯罪所得新臺幣12870元沒收，於全部或一部不能沒收或不宜執行沒收時，追徵其價額。   6 Ｂ○○ 詐欺集團成員於106年5月30日下午1時30分許，佯裝為Ｂ○○友人在臉書PO文有朋友販賣IPHONE7PLUS手機，致Ｂ○○陷於錯誤，與之聯繫欲承買，並依其指示於右列時間匯款 106年5月30日下午2時10分許  16,000 106年5月30日下午2時15分 臺中市○○區○○路00○00號「統一超商-新樹孝店」 16,000 15840（計算式：16000－車手報酬160【16000×1％】＝15840） 1.告訴人Ｂ○○警詢指述（警0000000000卷二第297至299頁） 2.陳建豪合作金庫商業銀行帳號000-0000000000000帳戶交易明細（警0000000000卷二第293頁） 3.張○昊106年5月30日ATM車手提領相關錄影畫面翻拍照片1張（警0000000000卷二第295頁） 4.Ｂ○○中國信託銀行自動櫃員機交易明細表翻拍照片1張（警0000000000卷二第307頁） Ｇ○○犯三人以上共同詐欺取財罪，處有期徒刑壹年貳月。未扣案之犯罪所得新臺幣15840元沒收，於全部或一部不能沒收或不宜執行沒收時，追徵其價額。  7 Ｉ○○ 詐欺集團成員於106年6月2日下午4時15分前某時許，佯裝為Ｉ○○友人在臉書PO文有朋友販賣IPHONE 7手機，致Ｉ○○陷於錯誤，與之聯繫欲承買，並依其指示於右列時間匯款 106年6月2日下午4時15分許 郭葦婷之玉山銀行帳號000-0000000000000號 18,000 106年6月2日下午4時18分 同上 18,000 35640（計算式：36000－車手報酬360【36000×1％】＝35640） 1.告訴人Ｉ○○警詢指述（警0000000000卷二第441至443頁） 2.郭葦婷玉山銀行帳號000-0000000000000交易明細（警0000000000卷二第437頁） 3.張○昊106年6月2日ATM車手提領相關錄影畫面翻拍照片2張（警0000000000卷二第439頁） 4.Ｉ○○網路轉帳交易明細截圖2張（警0000000000卷二第451至453頁） Ｇ○○犯三人以上共同詐欺取財罪，處有期徒刑壹年參月。未扣案之犯罪所得新臺幣35640元沒收，於全部或一部不能沒收或不宜執行沒收時，追徵其價額。    106年6月2日下午4時22分許  18,000 106年6月2日下午4時29分 臺中市○○路○○路000號「全家超商-太平樹孝店」 18,000     8 玄○○ 詐欺集團成員於106年6月2日中午12時5分許，佯裝為玄○○友人在臉書PO文有朋友販賣IPHONE7手機，致玄○○陷於錯誤，與之聯繫欲承買，並依其指示於右列時間匯款 106年6月2日下午5時36分許  38,000 106年6月2日下午5時48分 臺中市○○區○○路000號「全家超商-太平賢店」 20,000 37620（計算式：38000－車手報酬380【38000×1％】＝37620） 1.告訴人玄○○警詢指述（警0000000000卷二第245至249頁） 2.郭葦婷玉山銀行帳號000-0000000000000交易明細（警0000000000卷二第241頁） 3.張○昊106年6月2日ATM車手提領相關錄影畫面翻拍照片2張（警0000000000卷二第243頁） 4.玄○○轉帳交易明細截圖2張（警0000000000卷二第257頁） Ｇ○○犯三人以上共同詐欺取財罪，處有期徒刑壹年參月。未扣案之犯罪所得新臺幣37620元沒收，於全部或一部不能沒收或不宜執行沒收時，追徵其價額。       106年6月2日下午5時51分 臺中市○○區○○路000號「統一超商-育鑫店」 18,000     9 戊○○ 詐欺集團成員於106年6月2日晚上6時0分許，佯裝為戊○○友人之朋友在臉書PO文販賣手機，致戊○○陷於錯誤，與之聯繫欲承買，並依其指示於右列時間匯款 106年6月2日下午7時43分許  18,000 106年6月2日下午7時52分 臺中市○○區○○路000號「統一超商-宜昌店」 18,000 17820（計算式：18000－車手報酬180【18000×1％】＝17820） 1.告訴人戊○○警詢指述（警0000000000卷一第269至273頁） 2.郭葦婷玉山銀行帳號000-0000000000000交易明細（警0000000000卷一第265頁） 3.張○昊106年6月2日ATM車手提領相關錄影畫面翻拍照片1張（警0000000000卷一第267頁） Ｇ○○犯三人以上共同詐欺取財罪，處有期徒刑壹年貳月。未扣案之犯罪所得新臺幣17820元沒收，於全部或一部不能沒收或不宜執行沒收時，追徵其價額。  10 辛○○ 詐欺集團成員於106年6月5日晚上9時37分前某時許，佯裝為辛○○舊同事在臉書PO文有手機特惠活動，致辛○○陷於錯誤，與之聯繫欲承買，並依其指示於右列時間匯款 106年6月5日晚上9時37分 江志平之第一商業銀行帳號000-00000000000號 18,000 106年6月6日0時16分 臺中市○○區○○路00○00號「統一超商-新樹孝店」 14,000 13860（計算式：14000－車手報酬140【14000×1％】＝13860） 1.告訴人辛○○警詢指述（警0000000000卷一第355至357頁） 2.江志平第一商業銀行帳號000-00000000000帳戶交易明細表（警0000000000卷一第351至352頁） 3.張○昊106年6月6日ATM車手提領相關錄影畫面翻拍照片1張（警0000000000卷一第353頁） 4.楊詠甯玉山銀行存摺封面及內頁影本（警0000000000卷一第369至371頁） Ｇ○○犯三人以上共同詐欺取財罪，處有期徒刑壹年貳月。未扣案之犯罪所得新臺幣13860元沒收，於全部或一部不能沒收或不宜執行沒收時，追徵其價額。  11 宇○○ 詐欺集團成員於106年6月6日下午3時許，在臉書PO文佯稱販賣手機，致宇○○陷於錯誤，與之聯繫欲承買，並依其指示於右列時間匯款 106年6月6日下午4時27分許 黃仲豪之國泰世華銀行帳號000-000000000000號 13,000 (1)106年6月6日下午4時41分 (2)106年6月6日下午4時43分 臺中市○○路○○路000號「全家超商-太平樹孝店」 1.1,500  2.13,000 6020 （計算式：6081【14500×13÷31（四捨五入）】－車手報酬61【6081×1％（四捨五入）】＝6020）  1.告訴人宇○○警詢指述（警0000000000卷二第185至187頁） 2.黃仲豪國泰世華銀行帳號000-000000000000交易明細（警0000000000卷二第181頁） 3.張○昊106年6月6日ATM車手提領相關錄影畫面翻拍照片2張（警0000000000卷二第183頁） 4.宇○○台幣轉帳交易明細翻拍照片1張（警0000000000卷二第195頁） Ｇ○○犯三人以上共同詐欺取財罪，處有期徒刑壹年貳月。未扣案之犯罪所得新臺幣6020元沒收，於全部或一部不能沒收或不宜執行沒收時，追徵其價額。  12 顏志忠 詐欺集團成員於106年6月6日下午4時許，佯裝為顏志忠表姊在臉書PO文販賣IPHONE7手機，致顏志忠陷於錯誤，與之聯繫欲承買，並依其指示於右列時間匯款 106年6月6日下午4時40分許  18,000    8335 （計算式：8419【14500×18÷31（四捨五入）】－車手報酬84【8419×1％（四捨五入）】＝8335） 1.告訴人顏志忠警詢指述（警0000000000卷二第529至533頁） 2.黃仲豪國泰世華銀行帳號000-000000000000交易明細（警0000000000卷二第525頁） 3.張○昊106年6月6日ATM車手提領相關錄影畫面翻拍照片2張（警0000000000卷二第527頁） 4.徐寶宣00000000000000帳戶交易明細（警0000000000卷二第547頁） Ｇ○○犯三人以上共同詐欺取財罪，處有期徒刑壹年貳月。未扣案之犯罪所得新臺幣24995元沒收，於全部或一部不能沒收或不宜執行沒收時，追徵其價額。  【即附表二編號12、附表五編號5被害人顏志忠遭詐欺部分；此2部分犯罪所得合計為24995元（計算式：8335元＋16660元）】  13 黃○○ 詐欺集團成員於106年6月1日下午2時許，佯裝為黃○○友人在臉書PO文有朋友販賣手機，致黃○○陷於錯誤，與之聯繫欲承買，並依其指示於右列時間匯款 106年6月1日下午2時48分許 游家豪之中華郵政帳號000-00000000000000號 13,000 106年6月1日下午3時3分 臺中市○○區○○路000號「統一超商-全利店」 13,000 12870（計算式：13000－車手報酬130【13000×1％】＝12870） 1.告訴人黃○○警詢指述（警0000000000卷二第275至279頁） 2.游家豪礁溪郵局000-00000000000000號帳戶交易明細（警0000000000卷二第271頁） 3.張○昊106年6月1日ATM車手提領相關錄影畫面翻拍照片1張（警0000000000卷二第273頁） 4.新光銀行自動櫃員機明細表1紙（警0000000000卷二第287頁） Ｇ○○犯三人以上共同詐欺取財罪，處有期徒刑壹年貳月。未扣案之犯罪所得新臺幣12870元沒收，於全部或一部不能沒收或不宜執行沒收時，追徵其價額。  14 Ｋ○○ 詐欺集團成員於106年6月1日晚上7時11分前某時許，在臉書PO文佯稱販賣手機，致Ｋ○○陷於錯誤，與之聯繫欲承買，並依其指示於右列時間匯款 106年6月1日晚上7時11分許  19,000 106年6月1日晚上7時17分 臺中市○○區○○路000號「全家超商-太平樹孝店」 19,000 18810（計算式：19000－車手報酬190【19000×1％】＝18810） 1.告訴人Ｋ○○警詢指述（警0000000000卷二第481至485頁） 2.游家豪礁溪郵局000-00000000000000號帳戶交易明細（警0000000000卷二第477頁） 3.張○昊106年6月1日ATM車手提領相關錄影畫面翻拍照片1張（警0000000000卷二第479頁） Ｇ○○犯三人以上共同詐欺取財罪，處有期徒刑壹年貳月。未扣案之犯罪所得新臺幣18810元沒收，於全部或一部不能沒收或不宜執行沒收時，追徵其價額。  15 宙○○ 詐欺集團成員於106年6月1日晚上8時許，在臉書PO文佯稱販賣二手IPHONE SE手機，致宙○○陷於錯誤，與之聯繫欲承買，並依其指示於右列時間匯款 106年6月1日晚上8時36分許  8,000 106年6月1日晚上8時54分 臺中市○○區○○街00號「全家超商-太平廣三店」 8,000 7920 （計算式：8000－車手報酬80【8000×1％】＝7920） 1.告訴人宙○○警詢指述（警0000000000卷二第227至231頁） 2.游家豪礁溪郵局000-00000000000000號帳戶交易明細（警0000000000卷二第223頁） 3.張○昊106年6月1日ATM車手提領相關錄影畫面翻拍照片1張（警0000000000卷二第225頁） 4.宙○○聯邦銀行交易明細表1紙（警0000000000卷二第237頁） Ｇ○○犯三人以上共同詐欺取財罪，處有期徒刑壹年貳月。未扣案之犯罪所得新臺幣7920元沒收，於全部或一部不能沒收或不宜執行沒收時，追徵其價額。  16 壬○○ 詐欺集團成員於106年6月1日晚上7時40分許，佯裝為壬○○友人在臉書PO文有朋友販賣IPHONE7 PLUS手機，致壬○○陷於錯誤，與之聯繫欲承買，並依其指示於右列時間匯款 106年6月1日晚上9時16分許  15,985 106年6月1日晚上9時24分 臺中市○○區○○路0段000號「全家超商-太平仁店」 16,000 15840（計算式：16000－車手報酬160【16000×1％】＝15840） 1.告訴人壬○○警詢指述（警0000000000卷二第405至409頁） 2.游家豪礁溪郵局000-00000000000000號帳戶交易明細（警0000000000卷一第401頁） 3.張○昊106年6月1日ATM車手提領相關錄影畫面翻拍照片1張（警0000000000卷一第403頁） 4.中國信託銀行交易明細表1紙（警0000000000卷一第415頁） Ｇ○○犯三人以上共同詐欺取財罪，處有期徒刑壹年貳月。未扣案之犯罪所得新臺幣15840元沒收，於全部或一部不能沒收或不宜執行沒收時，追徵其價額。  17 己○○ 詐欺集團成員於106年6月1日晚上9時30分許，佯裝為己○○友人在臉書PO文IPHONE手機優惠訊息，致己○○陷於錯誤，與之聯繫欲承買，並依其指示於右列時間匯款 106年6月1日晚上10時07分許  10,000 106年6月1日晚上10時16分 臺中市○○區○○路000號「全家超商-太平樹孝店」 10,000 48510（計算式：49000－車手報酬490【49000×1％】＝48510）  1.告訴人己○○警詢指述（警0000000000卷一第285至289頁） 2.游家豪礁溪郵局000-00000000000000號帳戶交易明細（警0000000000卷一第281頁） 3.張○昊106年6月1日ATM車手提領相關錄影畫面翻拍照片2張（警0000000000卷一第283頁） 4.己○○中國信託銀行、郵政自動櫃員機交易明細表共3紙（警0000000000卷一第297頁） Ｇ○○犯三人以上共同詐欺取財罪，處有期徒刑壹年肆月。未扣案之犯罪所得新臺幣48510元沒收，於全部或一部不能沒收或不宜執行沒收時，追徵其價額。    106年6月1日晚上10時21分許  9,000 106年6月1日晚上10時31分 臺中市○○區○○路000號「統一超商-全利店」 20,000       106年6月1日晚上10時23分許  30,000 106年6月1日晚上10時32分  19,000    

附表三：（車手乙○○）
編號 被害人（告訴人） 詐欺時間、方式 被害人匯款時間 匯入人頭帳戶 匯款金額（元） 提領時間 提領地點 提領金額（元） 犯罪所得（元） 證據出處 主文  1 申○○ 詐欺集團成員於106年5月14日下午4時20分許，在臉書PO文佯稱販賣IPHONE 7PLUS手機，致申○○陷於錯誤，與之聯繫欲承買，並依其指示於右列時間匯款 106年5月14日晚上6時7分 洪靖哲之中華郵政帳號000-00000000000000號 18,000 106年5月14日晚上6時12分 臺中市○○區○○路00○00號「統一超商-新樹孝店」 18,000 17820（計算式：18000－車手報酬180【18000×1％】＝17820） 1.告訴人申○○警詢指述（警0000000000卷二第39至41頁） 2.洪靖哲臺中國光路郵局00000000000000號帳戶交易明細（警0000000000卷二第35頁） 3.乙○○106年5月14日、15日ATM車手提領相關錄影畫面翻拍照片2張（警0000000000卷二第53頁） 4.陳聿閔中國信託銀行交易明細表2紙（警0000000000卷二第47頁） 【記載於上開附表二編號3部分】  2 午○○ 詐欺集團成員於106年5月15日下午2時許，佯裝為午○○友人在臉書PO文有朋友販賣手機，致午○○陷於錯誤，與之聯繫欲承買，並依其指示於右列時間匯款 106年5月15日下午3時22分許 洪媺薇之華南銀行帳號000-000000000000號 54,000 106年5月15日下午3時25分 臺中市○○區○○路0段000號「國軍臺中總醫院合作金庫ATM」 20,000 53460（計算式：54000－車手報酬540【54000×1％】＝53460）  1.告訴人午○○警詢指述（警0000000000卷一第549至551頁） 2.洪媺薇華南銀行帳號000000000000號帳戶交易明細表（警0000000000卷一第545頁） 3.乙○○106年5月14日、15日ATM車手提領相關錄影畫面翻拍照片2張（警0000000000卷一第547頁） Ｇ○○犯三人以上共同詐欺取財罪，處有期徒刑壹年肆月。未扣案之犯罪所得新臺幣53460元沒收，於全部或一部不能沒收或不宜執行沒收時，追徵其價額。       106年5月15日下午3時26分  20,000          106年5月15日下午3時27分  14,000    

附表四：（車手丙○○）
編號 被害人（告訴人） 詐欺時間、方式 被害人匯款時間 匯入人頭帳戶 匯款金額（元） 提領時間 提領地點 提領金額（元） 犯罪所得（元） 證據出處 主文  1 Ｄ○○ 詐欺集團成員於106年5月19日下午5時30分許，佯裝為Ｄ○○配偶友人之同學在臉書PO文販賣特價IPHONE手機，致Ｄ○○陷於錯誤，與之聯繫欲承買，並依其指示於右列時間匯款 106年5月19日下午5時50分許 邱秀翎之中國信託銀行帳號000-000000000000號 15,000 106年5月19日下午5時52分 臺中市○○區○○路00○0號「統一超商-樹廣店」 15,000 1.丙○○犯罪所得為300（計算式：15000×2％） 2.Ｇ○○犯罪所得為14700（計算式：00000-000） 1.被告丙○○偵審自白 2.告訴人Ｄ○○警詢指述（警0000000000卷二第377至379頁） 3.邱秀翎中國信託銀行帳號000-000000000000帳戶交易明細（警0000000000卷二第373頁） 4.丙○○106年5月19日ATM車手提領相關錄影畫面翻拍照片1張（警0000000000卷二第375頁） 5.MOD家庭金融交易紀錄翻拍照片1張（警0000000000卷二第385頁） 一、 丙○○犯三人以上共同詐欺取財罪，處有期徒刑壹年壹月。未扣案之犯罪所得新臺幣300元沒收，於全部或一部不能沒收或不宜執行沒收時，追徵其價額。  二、 Ｇ○○犯三人以上共同詐欺取財罪，處有期徒刑壹年貳月。未扣案之犯罪所得新臺幣14700元沒收，於全部或一部不能沒收或不宜執行沒收時，追徵其價額。  2 未○○ 詐欺集團成員於106年5月25日下午3時6分前某時許，佯裝為未○○友人在臉書PO文有賣家販賣手機，致未○○陷於錯誤，與之聯繫欲承買，並依其指示於右列時間匯款 106年5月25日下午3時6分許 吳思吟之中華郵政帳號000-00000000000000號 42,000 106年5月25日下午3時15分 臺中市○○區○○路000號「統一超商-宜昌店」 20,000 無（已和解）  1.被告丙○○偵審自白 2.告訴人未○○警詢指述（警0000000000卷二第25至27頁） 3.吳思吟和美郵局000-000000000000號帳戶交易明細（警0000000000卷二第21頁） 4.丙○○106年5月25日ATM車手提領相關錄影畫面翻拍照片2張（警0000000000卷二第23頁） 5.未○○郵政入戶匯款申請書影本（警0000000000卷二第31頁） 一、 丙○○犯三人以上共同詐欺取財罪，處有期徒刑壹年參月。  二、 Ｇ○○犯三人以上共同詐欺取財罪，處有期徒刑壹年肆月。       106年5月25日下午3時16分  20,000          106年5月25日下午3時23分 臺中市○○區○○路0段0號「統一超商-尚晉店」 2,000     3 庚○○ 詐欺集團成員於106年5月25日下午2時31分許，PO文佯稱友人販賣手機訊息，致庚○○及其配偶陷於錯誤，與之聯繫欲承買，並依其指示於右列時間匯款 106年5月25日下午3時21分許  10,000 106年5月25日下午3時31分 臺中市○○區○○路000號「統一超商-鑫店」 10,000 無（已和解） 1.被告丙○○偵審自白 2.告訴人庚○○警詢指述（警0000000000卷一第303至305頁） 3.吳思吟和美郵局000-000000000000號帳戶交易明細（警0000000000卷一第299頁） 4.丙○○106年5月25日ATM車手提領相關錄影畫面翻拍照片1張（警0000000000卷一第301頁） 5.庚○○與「姚鎰順」LINE對話紀錄截圖2張（含臺灣銀行自動櫃員機傳帳明細翻拍照片）（第321至322頁） 一、 丙○○犯三人以上共同詐欺取財罪，處有期徒刑壹年壹月。  二、 Ｇ○○犯三人以上共同詐欺取財罪，處有期徒刑壹年貳月。 

附表五：（車手曾○揚）
編號 被害人（告訴人） 詐欺時間、方式 被害人匯款時間 匯入人頭帳戶 匯款金額（元） 提領時間 提領地點 提領金額（元） 犯罪所得（元） 證據出處 主文  1 Ｃ○○ 詐欺集團成員於106年6月5日中午12時30分許，佯裝為Ｃ○○友人在臉書轉發文有人販賣IPHONE手機訊息，致Ｃ○○陷於錯誤，與之聯繫欲承買，並依其指示於右列時間匯款 106年6月5日下午4時15分許 江志平之中華郵政帳號000-00000000000號 10,000 106年6月5日下午4時22分 臺中市○○區○○路000號「統一超商-吉仕多店」 10,000 9800 （計算式：1萬－車手報酬200【1萬×2％】＝9800） 1.告訴人Ｃ○○警詢指述（警0000000000卷二第315至319頁） 2.江志平中華郵政帳戶帳號000-00000000000交易明細表（警0000000000卷二第311頁） 3.曾○揚106年6月5日ATM車手提領相關錄影畫面翻拍照片1張（警0000000000卷二第313頁） 4.Ｃ○○中國信託交易明細表翻拍照片1張（警0000000000卷二第327頁） Ｇ○○犯三人以上共同詐欺取財罪，處有期徒刑壹年貳月。未扣案之犯罪所得新臺幣9800元沒收，於全部或一部不能沒收或不宜執行沒收時，追徵其價額。  2 酉○○ 詐欺集團成員於106年6月5日晚上7時6分許，佯裝為酉○○友人在臉書PO文介紹商家販賣IPHONE7 PLUS手機，致酉○○陷於錯誤，與之聯繫欲承買，並依其指示於右列時間匯款 106年6月5日晚上8時22分許  18,000 106年6月5日晚上9時0分 臺中市○○區○○路000號「統一超商-太隆店」 16,000 15680 （計算式：16000－車手報酬320【16000×2％】＝15680） 1.告訴人酉○○警詢指述（警0000000000卷二第71至77頁） 2.江志平中華郵政帳戶帳號000-00000000000交易明細表（警0000000000卷二第67頁） 3.曾○揚106年月5日ATM車手提領相關錄影畫面翻拍照片1張（警0000000000卷二第69頁） 4.酉○○帳號0000000000存摺內頁影本（警0000000000卷二第85頁） Ｇ○○犯三人以上共同詐欺取財罪，處有期徒刑壹年貳月。未扣案之犯罪所得新臺幣15680元沒收，於全部或一部不能沒收或不宜執行沒收時，追徵其價額。  3 地○○ 詐欺集團成員於106年6月5日晚上8時58分前某時許，佯裝為地○○友人在臉書PO文代售IPHONE7 PLUS手機，致地○○陷於錯誤，與之聯繫欲承買，並依其指示於右列時間匯款 106年6月5日晚上8時58分許  20,000 106年6月5日晚上9時3分 臺中市○○區○○路000號「全家超商-太平光德店」 16,000 15680 （計算式：16000－車手報酬320【16000×2％】＝15680） 1.告訴人地○○警詢指述（警0000000000卷二第167至171頁） 2.江志平中華郵政帳戶帳號000-00000000000交易明細表（警0000000000卷二第163頁） 3.曾○揚106年6月5日ATM車手提領相關錄影畫面翻拍照片1張（警0000000000卷二第165頁） 4.地○○郵政自動櫃員機交易明細表1紙（警0000000000卷二第179頁） Ｇ○○犯三人以上共同詐欺取財罪，處有期徒刑壹年貳月。未扣案之犯罪所得新臺幣15680元沒收，於全部或一部不能沒收或不宜執行沒收時，追徵其價額。  4 癸○○ 詐欺集團成員於106年6月5日晚上8時25分許，佯裝為癸○○友人在臉書PO文販售IPHONE手機訊息，致癸○○陷於錯誤，與之聯繫欲承買，並依其指示於右列時間匯款 106年6月5日晚上8時59分許  20,000 106年6月5日晚上9時14分 臺中市○○區○○○路000號「全家超商-太平新永成店」 20,000 19600 （計算式：2萬－車手報酬400【2萬×2％】＝19600） 1.告訴人癸○○警詢指述（警0000000000卷一第421至425頁） 2.江志平中華郵政帳戶帳號000-00000000000交易明細表（警0000000000卷一第417頁） 3.曾○揚106年6月5日ATM車手提領相關錄影畫面翻拍照片1張（警0000000000卷一第419頁） 4.癸○○中國信託銀行交易明細表1紙（警0000000000卷一第435頁） Ｇ○○犯三人以上共同詐欺取財罪，處有期徒刑壹年貳月。未扣案之犯罪所得新臺幣19600元沒收，於全部或一部不能沒收或不宜執行沒收時，追徵其價額。  5 顏志忠 詐欺集團成員於106年6月6日下午4時許，佯裝為顏志忠表姊在臉書PO文販賣IPHONE7手機，致顏志忠陷於錯誤，與之聯繫欲承買，並依其指示於右列時間匯款 106年6月6日下午4時40分許 黃仲豪之國泰世華銀行帳號000-000000000000號 18,000 106年6月6日下午4時51分 臺中市○○區○○路000號「統一超商-全利店」 17,000 16660 （計算式：17000－車手報酬340【17000×2％】＝16660） 1.告訴人顏志忠警詢指述（警0000000000卷二第529至533頁） 2.黃仲豪國泰世華銀行帳號000-000000000000交易明細（中檢少連偵24號卷三第291頁） 3.曾○揚106年6月6日ATM車手提領相關錄影畫面翻拍照片1張（中檢少連偵24號卷三第293頁） 4.徐寶宣00000000000000帳戶交易明細（警0000000000卷二第547頁） 【記載於上開附表二編號12部分】  6 卯○○ 詐欺集團成員於106年6月5日某時許，在臉書PO文佯稱販賣IPHONE6手機，致卯○○陷於錯誤，與之聯繫欲承買，並依其指示於右列時間匯款 106年6月6日下午5時43分許  15,000 106年6月6日晚上6時16分 臺中市○○區○○路0000號「統一超商-光興店」 15,000 14700 （計算式：15000－車手報酬300【15000×2％】＝14700） 1.告訴人卯○○警詢指述（警0000000000卷一第497至499頁） 2.黃仲豪國泰世華銀行帳號000-000000000000交易明細（警0000000000卷一第493頁） 3.曾○揚106年6月6日ATM車手提領相關錄影畫面翻拍照片1張（警0000000000卷一第495頁） Ｇ○○犯三人以上共同詐欺取財罪，處有期徒刑壹年貳月。未扣案之犯罪所得新臺幣14700元沒收，於全部或一部不能沒收或不宜執行沒收時，追徵其價額。  7 Ｆ○○ 詐欺集團成員於106年6月6日下午5時18分前某時許，在臉書PO文佯稱販賣IPHONE7手機，致Ｆ○○陷於錯誤，與之聯繫欲承買，並依其指示於右列時間匯款 106年6月6日晚上8時45分許 趙洲偉之中國信託銀行帳號000-000000000000號 24,000 106年6月6日晚上8時56分 臺中市○○路○○路00○0號「統一超商-樹廣店」 10,000 29400 （計算式：3萬－車手報酬600【3萬×2％】＝29400）  1.告訴人Ｆ○○警詢指述（警0000000000卷二第425至427頁） 2.趙洲偉中國信託銀行帳號000-0000000000000帳戶交易明細（警0000000000卷二第421頁） 3.曾○揚106年6月6日ATM車手提領相關錄影畫面翻拍照片2張（警0000000000卷二第423頁） 4.Ｆ○○郵政自動櫃員機交易明細表1紙（警0000000000卷一第435頁） Ｇ○○犯三人以上共同詐欺取財罪，處有期徒刑壹年參月。未扣案之犯罪所得新臺幣29400元沒收，於全部或一部不能沒收或不宜執行沒收時，追徵其價額。       106年6月6日晚上8時59分 臺中市○○區○○路000號「統一超商-智店」 20,000     8 亥○○ 詐欺集團成員於106年6月6日晚上8時30分前某時許，佯裝為亥○○友人之朋友於臉書PO文販售IPHONE5 SE手機促銷訊息，致亥○○陷於錯誤，與之聯繫欲承買，並依其指示於右列時間匯款 106年6月6日晚上9時8分  10,000 106年6月6日晚上9時10分 臺中市○○區○○路000號「全家超商-太平再福店」 14,000 13720 （計算式：14000－車手報酬280【14000×2％】＝13720） 1.告訴人亥○○警詢指述（警0000000000卷二第131至135頁） 2.趙洲偉中國信託銀行帳號000-0000000000000帳戶交易明細（警0000000000卷二第127頁） 3.曾○揚106年6月6日ATM車手提領相關錄影畫面翻拍照片2張（警0000000000卷二第129頁） 4.亥○○台北富邦銀行交易明細表1紙（警0000000000卷二第143頁） Ｇ○○犯三人以上共同詐欺取財罪，處有期徒刑壹年貳月。未扣案之犯罪所得新臺幣13720元沒收，於全部或一部不能沒收或不宜執行沒收時，追徵其價額。  9 Ｅ○○ 詐欺集團成員於106年6月6日晚上9時27分前某時許，佯裝為Ｅ○○友人之朋友於臉書PO文販售IPHONE6S、IPHONE7手機促銷訊息，致Ｅ○○陷於錯誤，與之聯繫欲承買，並依其指示於右列時間匯款 106年6月6日晚上10時7分許  13,000 106年6月7日上午0時9分 臺中市○○區○○路0段00號「全家超商-太平新甲店」 14,000 28420 （計算式：29000－車手報酬580【29000×2％】＝28420）  1.告訴人Ｅ○○警詢指述（警0000000000卷二第403至407頁） 2.趙洲偉中國信託銀行帳號000-0000000000000帳戶交易明細（警0000000000卷二第127頁） 3.曾○揚106年6月7日ATM車手提領相關錄影畫面翻拍照片4張（警0000000000卷二第401頁） 4.Ｅ○○中國信託交易明細表翻拍照片1張（警0000000000卷二第417頁） 5.Ｅ○○存摺內頁影本（警0000000000卷二第419頁） Ｇ○○犯三人以上共同詐欺取財罪，處有期徒刑壹年參月。未扣案之犯罪所得新臺幣28420元沒收，於全部或一部不能沒收或不宜執行沒收時，追徵其價額。    106年6月6日晚上11時1分  16,000 106年6月7日上午0時14分 臺中市○○區○○路00號「全家超商-太平永豐店」 15,000    

附表六：（車手寅○○）
編號 被害人（告訴人） 詐欺時間、方式 被害人匯款時間 匯入人頭帳戶 匯款金額（元） 提領時間 提領地點 提領金額（元） 犯罪所得（元） 證據出處 主文  1 丑○○ 詐欺集團成員於106年4月15日晚上7時21分前某時許，佯裝為丑○○友人在臉書PO文有朋友販賣手機訊息，致丑○○陷於錯誤，與之聯繫欲承買，並依其指示於右列時間匯款 106年4月15日晚上7時21分許 陳俊宏，華南銀行帳號000-000000000000號 19,000 106年4月15日晚上7時27分 臺中市○○區○○路00○00號「統一超商-新樹孝店」 19,000 190 （計算式：19000×1％） 1.被告寅○○偵審自白 2.告訴人丑○○警詢指述（警0000000000卷一第441至445頁） 3.陳俊宏華南銀行帳號000-000000000000帳戶交易明細表（警0000000000卷一第437頁） 4.寅○○106年4月15日ATM車手提領相關錄影畫面翻拍照片1張（警0000000000卷一第439頁） 5.丑○○中國信託銀行交易明細表1紙（警0000000000卷一第453頁） 寅○○犯三人以上共同詐欺取財罪，處有期徒刑壹年壹月。扣案如附表八編號2所示之物沒收；未扣案之犯罪所得新臺幣190元沒收，於全部或一部不能沒收或不宜執行沒收時，追徵其價額。 

附表七：（車手陳○諺）
編號 被害人（告訴人） 詐欺時間、方式 被害人匯款時間 匯入人頭帳戶 匯款金額（元） 提領時間 提領地點 提領金額（元） 犯罪所得（元） 證據出處 主文  1 丁○○ 詐欺集團成員於106年4月21日下午5時54分許，佯裝為丁○○高中同學於臉書PO文販售IPHONE7PLUS手機優惠訊息，致丁○○陷於錯誤，與之聯繫欲承買，並依其指示於右列時間匯款 106年4月21日晚上6時15分許 陳柏凱，新光銀行帳號000-0000000000000號 10,000 106年4月21日晚上6時20分 臺中市○○區○○路00○00號「統一超商-新樹孝店」 10,000 無 1.告訴人丁○○警詢指述（警0000000000卷一第247至249頁） 2.陳柏凱新光銀行帳號000-0000000000000帳戶交易明細（警0000000000卷一第243頁） 3.陳○諺106年4月21日ATM車手提領相關錄影畫面翻拍照片1張（警0000000000卷一第245頁） 4.丁○○與「蔡侑哲」LINE對話紀錄截圖1張（含網路轉帳明細截圖）（警0000000000卷一第255頁） 寅○○犯三人以上共同詐欺取財罪，處有期徒刑壹年壹月。扣案如附表八編號2所示之物沒收。  2 Ｌ○○ 詐欺集團成員於106年4月21日下午5時許，佯裝為Ｌ○○友人於臉書PO文販售IPHONE7 PLUS手機訊息，致Ｌ○○陷於錯誤，與之聯繫欲承買，並依其指示於右列時間匯款 106年4月21日晚上6時51分許  16,000 106年4月21日晚上6時55分 臺中市○○區○○路0段000號「全家超商-太平中華店」 20,000 無 1.告訴人Ｌ○○警詢指述（警0000000000卷二第497至501頁） 2.陳柏凱新光銀行帳號000-0000000000000帳戶交易明細（警0000000000卷二第493頁） 3.陳○諺106年4月21日ATM車手提領相關錄影畫面翻拍照片2張（警0000000000卷二第495頁） 4.Ｌ○○郵政自動櫃員機交易明細表1紙（警0000000000卷二第507頁） 寅○○犯三人以上共同詐欺取財罪，處有期徒刑壹年壹月。扣案如附表八編號2所示之物沒收。 

附表八：被告寅○○於106年6月14日9時50分許，在臺中市○○區○○
街000號之36，8樓之1，經警搜索扣得之物
編號 扣案物 備註  1 白色上衣1件 1.與本案並無直接關聯性 2.不予宣告沒收  2 行動電話門號0000000000號 1.被告徐子楊所有，供聯絡詐欺事宜使用 2.宣告沒收 

附錄法條：
中華民國刑法第339條之4
犯第339條詐欺罪而有下列情形之一者，處1年以上7年以下有期
徒刑，得併科1百萬元以下罰金：
一、冒用政府機關或公務員名義犯之。
二、三人以上共同犯之。
三、以廣播電視、電子通訊、網際網路或其他媒體等傳播工具，
    對公眾散布而犯之。
前項之未遂犯罰之。

洗錢防制法第2條
本法所稱洗錢，指下列行為：
一、意圖掩飾或隱匿特定犯罪所得來源，或使他人逃避刑事追訴
    ，而移轉或變更特定犯罪所得。
二、掩飾或隱匿特定犯罪所得之本質、來源、去向、所在、所有
    權、處分權或其他權益者。
三、收受、持有或使用他人之特定犯罪所得。

洗錢防制法第14條
有第二條各款所列洗錢行為者，處7年以下有期徒刑，併科新臺
幣5百萬元以下罰金。
前項之未遂犯罰之。
前二項情形，不得科以超過其特定犯罪所定最重本刑之刑。

組織犯罪防制條例第3條
發起、主持、操縱或指揮犯罪組織者，處3年以上10年以下有期
徒刑，得併科新臺幣1億元以下罰金；參與者，處6月以上5年以
下有期徒刑，得併科新臺幣1千萬元以下罰金。但參與情節輕微
者，得減輕或免除其刑。
具公務員或經選舉產生之公職人員之身分，犯前項之罪者，加重
其刑至二分之一。
犯第1項之罪者，應於刑之執行前，令入勞動場所，強制工作，
其期間為3年。
前項之強制工作，準用刑法第90條第2項但書、第3項及第98條第
2項、第3項規定。
以言語、舉動、文字或其他方法，明示或暗示其為犯罪組織之成
員，或與犯罪組織或其成員有關聯，而要求他人為下列行為之一
者，處3年以下有期徒刑，得併科新臺幣3百萬元以下罰金：
一、出售財產、商業組織之出資或股份或放棄經營權。
二、配合辦理都市更新重建之處理程序。
三、購買商品或支付勞務報酬。
四、履行債務或接受債務協商之內容。
前項犯罪組織，不以現存者為必要。
以第5項之行為，使人行無義務之事或妨害其行使權利者，亦同
。
第5項、第7項之未遂犯罰之。